臺灣臺南地方法院刑事判決　　　　　　　 94年度訴字第361號
公　訴　人　臺灣臺南地方法院檢察署檢察官
被　　　告　甲○○　男　20歲.
上列被告因違反毒品危害防制條例等案件，經檢察官提起公訴（
94年度偵字第1545號、94年度毒偵字第418號、第503號），及移
送併辦（94年度偵字第3854號），被告就犯罪事實為有罪之陳述
，本院裁定進行簡式審判程序，判決如下：
    主  文
甲○○連續竊盜，處有期徒刑肆月；又連續施用第一級毒品，處
有期徒刑捌月；又施用第二級毒品，處有期徒刑月。應執行有
期徒刑壹年貳月。
    事實
一、甲○○基於意圖為自己不法所有之概括犯意，連續於：(1)民
    國93年10月5日，在其位於臺南縣新化鎮○○路580巷26號與
    母親同住之處，竊取其母親丁○○所有之黃金金龜（重2兩
    ）。得手後將上開黃金金龜持至臺南縣新化鎮○○路292之1
    號蔡興經營之「富翔當鋪」典當，得款新臺幣（下同）2萬
    元供己花用；(2)93年12月2日，在上開住處竊盜取其母親蘇
    麗室所有之東芝牌29吋電視機1台。得手後，亦持往不詳當
    鋪典當；(3)94年3月14日上午9時許，見位於台南縣新化鎮○○街199 號乙○○住宅大門未關，認有機可趁，竟侵入該住
    宅（無故侵入住宅罪嫌部分未據告訴），徒手竊取價值約1
    萬元、型號hp pavilion fl523號之電腦液晶螢幕1台。嗣先
    後於(1)93年12月13日為其母丁○○發覺報警循線查獲，及於
    (2)94年3月14日下午1時許，手持上開電腦液晶螢幕贓物，在
    台南縣新化鎮○○路與中山路口徘徊時，因行跡可疑，經警
    盤查並當場逮捕，而查悉上情。
二、甲○○前因施用第一級毒品海洛因案件，經觀察、勒戒後，
　　認無繼續施用毒品之傾向，而於93年8月27日執行觀察、勒
    戒處分完畢釋放出所，並由由臺灣台南地方法院檢察署檢察
    官於93年8月26日，以93年度毒偵字第791號、第807號案件
　　為不起訴處分確定。詎甲○○猶未戒除施用毒品惡習，復於
    前揭觀察、勒戒處分執行完畢釋放後5年內，基於施用第一
    級毒品海洛因之概括犯意，自93年11月中旬起至94年3月13
    日下午2時許止，在臺南市太子飯店及臺南縣永康市火車站
    廁所等地，以針筒注射方式，連續施用第一級毒品海洛因多
    次；另基於施用第二級毒品安非他命之犯意，於93年12月15
    日某時許，在不詳處所，以電燈泡燒烤的方式，施用第二級
    毒品安非他命1次。嗣分別於93年12月17日中午12時40分許
    、94年3月14日下午5時20分許為警採尿送驗結果，及於94年
    1 月13日因受保護管束至臺灣台南地方法院檢察署觀護人室
    報到，經採尿送驗結果，分呈嗎啡與甲基安非他命陽性反應
    及嗎啡陽性反應，而查獲上情。
二、竊盜案經丁○○訴由臺南縣警察局新化分局報告及由臺南縣
    警察局新化分局報告，違反毒品危害防制條例案件則經臺南
    縣警察局新化分局報告及臺灣台南地方法院檢察署觀護人室
    簽請臺灣台南地方法院檢察署檢察官偵查起訴及移送併辦。
    理  由
一、上揭事實業據被告甲○○坦承不諱，核與證人丁○○、林智
    萍蔡興及乙○○證述情節相符。而被告尿液於93年12月17日
    、94年1月13日及94年3月14日採集送驗後，分呈(1)嗎啡與甲
    基安非他命陽性反應，(2)嗎啡陽性反應，(3)嗎啡陽性反應等
    情，有臺南縣警察局新化分局查處毒品案尿液檢體編號名冊
    、長榮大學94年1月11日確認報告、臺灣台南地方法院檢察
    署受保護管束人（被告）尿液檢體監管紀錄表、台灣檢驗科
    技股份有限公司94年1月27日編號KＺ000000000000號濫用藥
    物尿液檢驗報告、臺南縣警察局新化分局查處毒品案尿液檢
    體編號名冊、長榮大學94年3月31日確認報告附卷可稽。再
    者，被告前因施用第一級毒品海洛因案件，經觀察、勒戒後
    ，認無繼續施用毒品之傾向，而於93年8月27日執行觀察、
    勒戒處分完畢釋放出所，並由由臺灣台南地方法院檢察署檢
    察官於93年8月26日，以93年度毒偵字第791號及第807號案
    件為不起訴處分確定等情，有臺灣台南地方法院檢察署檢察
    官93年度毒偵字第791號、第807號不起訴處分書及臺灣高等
    法院被告全國前案紀錄表在卷足憑。此外，復有當票、代保
    管書、當鋪資料、扣押物品目錄表、贓物認領保管單及相片
    附卷可佐。被告前揭自白與事實相符，應堪採信。綜上，本
    件事證明確，被告竊盜及施用第一、二級毒品之犯行，均足
    以認定。
二、核被告竊盜他人所有之黃金金龜、電視機及電腦液晶螢幕之
    行為，係犯刑法第320條第1項之竊盜既遂罪。又其施用第一
    級毒品海洛因及第二級毒品安非他命之行為，則係犯毒品危
    害防制條例第10條第1項之施用第一級毒品罪及同條第2項之
    施用第二級毒品罪。被告非法持有第一級毒品海洛因及第二
    級毒品安非他命之低度行為，均已為其進而施用之高度行為
    所吸收，俱不復另論。其先後多次竊盜及施用第一級毒品之
    犯行，均時間緊接，犯罪構成要件相同，顯俱是基於概括之
    犯意反覆為之，為連續犯，均應依刑法第56條之規定論以1
    罪，並分別依法加重其刑。起訴意旨雖認被告涉犯連續施用
    第二級毒品安非他命罪嫌。惟觀諸被告警詢筆錄之記載，被
    告於警詢中係就施用毒品之行為為籠統之供述，並未區分所
    述施用時、地究係施用第一級毒品、或第二級毒品，或是二
    種毒品併用（見警卷第3頁）。故尚難遽以被告警詢供述，
    即為其不利之認定。併參以被告之尿液經送驗結果，僅有於
    93年12月17日採集者，始呈嗎啡及甲基安非他命陽性反應，
    於94年1月13日及同年3月14日採集之尿液，並未檢驗出有安
    非他命或甲基安非他命陽性反應，已如上述。故亦無其他積
    極證據足資證明被告於前述93年12月15日有施用第二級毒品
    安非他命之行為外，尚有於其他時間，施用第二級毒品安非
    他命。起訴意旨前揭認定，應有未洽，附此敘明。至移送併
    辦部分（94年度偵字第3854號）及被告自94年1月13日起至
    同年3月13日下午2時許止之施用第一級毒品海洛因犯行，雖
    未為起訴書所論列，惟此2部分犯行與前揭論罪科刑部分，
    分別有連續犯之裁判上一罪關係，已如前述，且部分業經檢
    察官移送併辦，自俱為前揭起訴效力所及，本院應併予審究
    。被告所犯上開3罪，犯意各別，行為不同，應分論併罰。
    爰審酌被告年輕力壯，不思努力工作賺取正當酬勞，竟貪圖
    不法利益，意圖行竊以獲取財物，毫無他人有物之概念，且
    前已有竊盜前科，又違犯本件竊盜犯行，素行顯然不良，及
    犯罪之動機、目的、手段、所生危害（丁○○指稱黃金金龜
    及電視機分別價值3萬元、1萬元；乙○○指稱：電腦液晶螢
    幕價值1萬元）；又曾因施用第一級毒品案件，經觀察、勒
    戒程序後，仍再犯本件之罪，顯見其毫無悔意，戒癮之意志
    力甚為薄弱，惟犯後坦承犯行態度良好等一切情狀，分別量
    處如主文所示之刑，並定其應執行之刑，以資懲儆。
據上論斷，應依刑事訴訟法第273條之1第1項、第299條第1項前
段，毒品危害防制條例第10條第1項、第2項，刑法第11條前段、
第56條、第320條第1項、第51條第5款，罰金罰鍰提高標準條例
第1條前段，判決如主文。
本案經檢察官丙○○到庭執行職務。
中　　華　　民　　國　　94　　年　　5 　　月　　11　　日
                        刑事第八庭  法  官  陳映佐
上正本證明與原本無異。
如不服本判決，應於判決送達後10日內，向本院提出上訴狀。
                                    書記官  鄭吉裕
中　　華　　民　　國　　94　　年　　5 　　月　　11　　日
附錄法條
刑法第320條第1項：
  意圖為自己或第3人不法之所有，而竊取他人之動產者，為竊
  盜罪，處5年以下有期徒刑、拘役或500元以下罰金。
毒品危害防制條例第10條第1、2項：
  施用第一級毒品者，處6月以上5年以下有期徒刑。
  施用第二級毒品者，處3年以下有期徒刑。
